sl-SI: Jezik: Afrikanščina; Albanščina; Arabščina; Armenščina; Baskovščina; Bolgarščina; Katalonščina; Kitajščina (poenostavljena); Kitajščina (tradicionalna); Hrvaščina; Češčina; Danski; Nizozemščina; Nizozemščina (Belgija); Angleščina; Angleščina (Indija); Angleščina (Singapur); Angleščina (Združene države); Estonščina; Perzijščina; Filipinščina; Finščina; Francoščina; Francoščina (Belgija); Francoščina (Švica); Galicijščina; Gruzijščinaa; Nemščina; Nemščina (Belgija); Nemščina (Švica); Grščina; Hebrejščina; Hindijščina; Madžarščina; Islandščina; Indonezijščina; Italijanščina; Japonščina; Kazahstanščina; Kirgiščina; Korejščina; Kurdščina; Latvijščina; Litvanščina; Malajščina; Mandarščina; Mongolščina; Večjezični; Nepalščina; Norveščina; Perzijščina; Poljščina; Portugalščina; Portugalščina (Brazilija); Romunščina; Retoromanščina; Ruščina; Srbščina; Slovaščina; Slovenščina; Španščina; Španščina (Latinska Amerika); Švedščina; Tagaloščina; Tajščina; Tibetanščina; Turščina; Ukrajinščina; Vietnamščina; Drugo
ru: Язык: Африкаанс; Албанский; Арабский; Армянский; Баскский; Болгарский; Каталонский; Китайский (упрощенный); Китайский (традиционный); Хорватский; Чешский; Датский; Голландский; Голландский (Бельгия); Английский; Английский (Индия); Английский (Сингапур); Английский (США); Эстонский; Фарси; Филиппинский; Финский; Французский; Французский (Бельгия); Французский (Швейцария); Галисийский; Грузинский; Немецкий; Немецкий (Бельгия); Немецкий (Швейцария); Греческий; Иврит; Хинди; Венгерский; Исландский; Индонезийский; Итальянский; Японский; Казахский; Киргизский; Корейский; Курдский; Латышский; Литовский; Малайский; Мандарский; Монгольский; Многоязычный; Непальский; Норвежский; Персидский; Польский; Португальский; Португальский (Бразилия); Румынский; Романшский; Русский; Сербский; Словацкий; Словенский; Испанский; Испанский (Латинская Америка); Шведский; Тагальский; Тайский; Тибетский; Турецкий; Украинский; Вьетнамский; Другой
en: Language: Afrikaans; Albanian; Arabic; Armenian; Basque; Bulgarian; Catalan; Chinese (simplified); Chinese (traditional); Croatian; Czech; Danish; Dutch; Dutch (Belgium); English; English (India); English (Singapore); English (United States); Estonian; Farsi; Filipino; Finnish; French; French (Belgium); French (Switzerland); Galician; Georgian; German; German (Belgium); German (Switzerland); Greek; Hebrew; Hindi; Hungarian; Icelandic; Indonesian; Italian; Japanese; Kazakh; Kirghiz; Korean; Kurdish; Latvian; Lithuanian; Malay; Mandar; Mongolian; Multilingual; Nepali; Norwegian; Persian; Polish; Portuguese; Portuguese (Brazil); Romanian; Romansh; Russian; Serbian; Slovak; Slovenian; Spanish; Spanish (Latin America); Swedish; Tagalog; Thai; Tibetan; Turkish; Ukrainian; Vietnamese; Other
hr-HR: Jezik: Afrikaans; Albanski; Arapski; Armenski; Baskijski; Bugarski; Katalonski; Kineski (pojednostavljeni); Kineski (tradicionalni); Hrvatski; Češki; Danski; Nizozemski; Nizozemski (Belgija); Engleski; Engleski (Indija); Engleski (Singapur); Engleski (Sjedinjene Države); Estonski; Farsi; Filipinski; Finski; Francuski; Francuski (Belgija); Francuski (Švicarska); Galicijski; Gruzijski; Njemački; Njemački (Belgija); Njemački (Švicarska); Grčki; Hebrejski; Hindski; Mađarski; Islandski; Indonezijski; Talijanski; Japanski; Kazaški; Kirgiski; Korejski; Kurdski; Latvijski; Litavski; Malajski; Mandar; Mongolski; Višejezični; Nepalski; Norveški; Perzijski; Poljski; Portugalski; Portugalski (Brazil); Rumunjski; Retoromanski; Ruski; Srpski; Slovački; Slovenski; Španjolski; Španjolski (Latinska Amerika); Švedski; Tagalog; Thai; Tibetanski; Turski; Ukrajinski; Vijetnamski; Ostalo
fi: Kieli: afrikaans; albania; Arabia; armenia; baski; bulgaria; katalaani; yksinkertaistettu kiina; perinteinen kiina; kroatia; tšekki; tanska; Hollanti; hollanti (Belgia); Englanti; englanti (Intia); englanti (Singapore); englanti (Yhdysvalla)t; viro; farsi; filipino; suomi; Ranska; ranska (Belgia); ranska (Sveitsi); galicia; georgia; Saksa; saksa (Belgia); saksa (Sveitsi); kreikka; Heprea; Hindi; unkari; islanti; indonesia; Italia; Japani; kazakki; kirgiisi; Korea; kurdi; latvia; liettua; malaiji; mandar; mongolia; Monikielinen; nepali; norja; Persialainen; Kiillote; Portugali; portugali (Brasilia); romania; retoromaani; Venäjä; serbia; slovakki; slovenia; Espanja; Espanjan kieli (Latinalainen Amerikka); Ruotsalainen; tagalog; thai; tiibet; Turkkilainen; ukraina; Vietnam; Muu
pt-PT: Idioma: Afrikaans; Albanês; Árabe; Arménio; Basco; Búlgaro; Catalão; Chinês (simplificado); Chinês (tradicional); Croata; Checo; Dinamarquês; Holandês; Neerlandês (Bélgica); Inglês; Inglês (Índia); Inglês (Singapura); Inglês (Estados Unidos); Estónio; Farsi; Filipino; Finlandês; Francês; Francês (Bélgica); Francês (Suíça); Galego; Georgiano; Alemão; Alemão (Bélgica); Alemão (Suíça); Grego; Hebraico; Hindi; Húngaro; islandês; Indonésio; Italiano; Japonês; Cazaque; Quirguiz; Coreano; Curdo; Letão; Lituano; Malaio; Mandarim; Mongol; Multilingue; Nepalês; Norueguês; Persa; Verniz; Português; Português (Brasil); Romeno; Romanche; Russo; Sérvio; Eslovaco; Esloveno; Espanhol; Espanhol (América Latina); Sueca; Tagalo; Tailandês; Tibetano; Turco; Ucraniano; Vietnamita; Outro
el: Γλώσσα: Αφρικάανς; Αλβανικά; Αραβικά; Αρμενικά; Βασκικά; Βουλγαρικά; Καταλανικά; Κινέζικα (απλοποιημένα); Κινέζικα (παραδοσιακά); Κροατικά; Τσεχικά; Δανικά; Ολλανδικά; Ολλανδικά (Βέλγιο); Αγγλικά; Αγγλικά (Ινδία); Αγγλικά (Σιγκαπούρη); Αγγλικά (Ηνωμένες Πολιτείες); Εσθονικά; Φαρσί; Φιλιππινέζικα; Φινλανδικά; Γαλλική; Γαλλικά (Βέλγιο); Γαλλικά (Ελβετία); Γαλικιανά; Γεωργιανά; Γερμανική; Γερμανικά (Βέλγιο); Γερμανικά (Ελβετία); Ελληνικά; Εβραϊκά; Χίντι; Ουγγρική; Ισλανδικά; Ινδονησιακά; Ιταλική; Ιαπωνική; Καζακικά; Κιργιζικά; Κορεατική; Κουρδικά; Λετονικά; Λιθουανικά; Μαλαισιανά; Μαντάρι; Μογγολικά; Πολυγλωσσία; Νεπαλικά; Νορβηγικά; Περσικά; Πολωνικά; Πορτογαλικά; Πορτογαλικά (Βραζιλία); Ρουμανικά; Ρομανσικά; Ρωσική; Σερβικά; Σλοβακικά; Σλοβενικά; Ισπανική; Ισπανικά (Λατινική Αμερική); Σουηδικά; Ταγκαλόγκ; Ταϊλανδέζικη; Θιβετιανά; Τουρκικά; Ουκρανικά; Βιετναμέζικη; Άλλο
es: Idioma: Afrikáans; Albanés; Árabe; Armenio; Vasco; Búlgaro; Catalán; Chino simplificado; Chino tradicional; Croata; Checo; Danés; Neerlandés; Neerlandés (Bélgica); Inglés; Inglés (India); Inglés (Singapur); Inglés (Estados Unidos); Estonio; Persa (Farsi); Filipino; Finlandés; Francés; Francés (Bélgica); Francés (Suiza); Gallego; Georgiano; Alemán; Alemán (Bélgica); Alemán (Suiza); Griego; Hebreo; Hindi; Húngaro; Islandés; Indonesio; Italiano; Japonés; Kazajo; Kirguís; Coreano; Kurdo; Letón; Lituano; Malayo; Mandarín; Mongol; Multilingüe; Nepalí; Noruego; Persa; Pulido; Portugués; Portugués (Brasil); Rumano; Romanche; Ruso; Serbio; Eslovaco; Esloveno; Español; Español (Latinoamérica); Sueco; Tagalo; Tailandés; Tibetano; Turco; Ucraniano; Vietnamita; Otros
pt-BR: Idioma: Africânder; Albanês; Árabe; Armênio; Basco; Búlgaro; Catalão; Chinês (simplificado); Chinês (tradicional); Croata; Tcheco; Dinamarquês; Holandês; Holandês (Bélgica); Inglês; Inglês (Índia); Inglês (Singapura); Inglês (Estados Unidos); Estoniano; Farsi; Filipino; Finlandês; Francês; Francês (Bélgica); Francês (Suíça); Galego; Georgiano; Alemão; Alemão (Bélgica); Alemão (Suíça); Grego; Hebraico; Hindi; Húngaro; Islandês; Indonésio; Italiano; Japonês; Cazaque; Quirguistão; Coreano; Curdo; Letão; Lituano; Malaio; Mandar; Mongol; Multilíngue; Nepali; Norueguês; Persa; Polonês; Português; Português (Brasil); Romeno; Romanche; Russo; Sérvio; Eslovaco; Esloveno; Espanhol; Espanhol (América Latina); Sueco; Tagalo; Tailandês; Tibetano; Turco; Ucraniano; Vietnamita; Outro
sv: Språk: Afrikaans; Albanska; Arabiska; Armeniska; Baskiska; Bulgariska; Katalanska; Förenklad kinesiska; Traditionell kinesiska; Kroatiska; Tjeckiska; Danska; Nederländska; Nederländska (Belgien); Engelska; Engelska (Indien); Engelska (Singapore); Engelska (Förenta Staterna); Estniska; Farsi; Filippinska; Finska; Franska; Franska (Belgien); Franska (Schweiz); Galiciska; Georgiska; Tyska; Tyska (Belgien); Tyska (Schweiz); Grekiska; Hebreiska; Hindi; Ungerska; Isländska; Indonesiska; Italienska; Japanska; Kazakiska; Kirgisiska; Koreanska; Kurdiska; Lettiska; Litauiska; Malajiska; Mandar; Mongoliska; Flerspråkig; Nepalesiska; Norska; Persisk; Polera; Portugisiska; Portugisiska (Brasilien); Rumänska; Rätoromanska; Ryska; Serbiska; Slovakiska; Slovenska; Spanska; Spanska (Latinamerika); Svenska; Tagalog; Thai; Tibetanska; Turkisk; Ukrainska; Vietnamesiska; Annat
da: Sprog: Afrikaans; Albansk; Arabisk; Armensk; Baskisk; Bulgarsk; Catalansk; Kinesisk (forenklet); Kinesisk (traditionel); Kroatisk; Tjekkisk; Dansk; Hollandsk; Hollandsk (Belgien); Engelsk; Engelsk (Indien); Engelsk (Singapore); Engelsk (USA); Estisk; Farsi; Filippinsk; Finsk; Fransk; Fransk (Belgien); Fransk (Schweiz); Galicisk; Georgisk; Tysk; Tysk (Belgien); Tysk (Schweiz); Græsk; Hebraisk; Hindi; Ungarsk; Islandsk; Indonesisk; Italiensk; Japansk; Kasakhisk; Kirgisisk; Koreansk; Kurdisk; Lettisk; Litauisk; Malaysisk; Mandar; Mongolsk; Flersproget; Nepalesisk; Norsk; Persisk; Poleringsmiddel; Portugisisk; Portugisisk (Brasilien); Rumænsk; Romansk; Russisk; Serbisk; Slovakisk; Slovensk; Spansk; Spansk (Latinamerika); Svensk; Tagalog; Thai; Tibetansk; Tyrkisk; Ukrainsk; Vietnamesisk; Andet
vi: Ngôn ngữ: Tiếng Afrikaans; Tiếng Albania; Tiếng Ả Rập; Tiếng Armenia; Tiếng Basque; Tiếng Bungari; Tiếng Catalan; Tiếng Trung (giản thể); Tiếng Trung (phồn thể); Tiếng Croatia; Tiếng Séc; Tiếng Đan Mạch; Tiếng Hà Lan; Tiếng Hà Lan (Bỉ); Tiếng Anh; Tiếng Anh (Ấn Độ); Tiếng Anh (Singapore); Tiếng Anh (Hoa Kỳ); Tiếng Estonia; Tiếng Ba Tư; Tiếng Philippines; Tiếng Phần Lan; Tiếng Pháp; Tiếng Pháp (Bỉ); Tiếng Pháp (Thụy Sĩ); Tiếng Galicia; Tiếng Gruzia; Tiếng Đức; Tiếng Đức (Bỉ); Tiếng Đức (Thụy Sĩ); Tiếng Hy Lạp; Tiếng Do Thái; Tiếng Hindi; Tiếng Hungary; Tiếng Iceland; Tiếng Indonesia; Tiếng Ý; Tiếng Nhật; Tiếng Kazakh; Tiếng Kirghiz; Tiếng Hàn; Tiếng Kurd; Tiếng Latvia; Tiếng Litva; Tiếng Mã Lai; Tiếng Mandar; Tiếng Mông Cổ; Đa ngôn ngữ; Tiếng Nepal; Tiếng Na Uy; Tiếng Ba Tư; Nước đánh bóng; Tiếng Bồ Đào Nha; Tiếng Bồ Đào Nha (Brazil); Tiếng Rumani; Tiếng Romansh; Tiếng Nga; Tiếng Serbia; Tiếng Slovak; Tiếng Slovenia; Tiếng Tây Ban Nha; Tiếng Tây Ban Nha (Châu Mỹ Latinh); Thụy Điển; Tiếng Tagalog; Tiếng Thái; Tiếng Tây Tạng; Thuốc lá Thổ Nhĩ Kỳ; Tiếng Ukraina; Tiếng Việt; Khác
bg-BG: Език: Африкаанс; Албански; Арабски; Арменски; Баски; Български; Каталонски; Китайски (опростен); Китайски (традиционен); Хърватски; Чешки; Датски; Нидерландски; Нидерландски (Белгия); Английски; Английски (Индия); Английски (Сингапур); Английски (САЩ); Естонски; Фарси; Филипински; Финландски; Френски; Френски (Белгия); Френски (Швейцария); Галисийски; Грузински; Немски; Немски (Белгия); Немски (Швейцария); Гръцки; Иврит; Хинди; Унгарски; Исландски; Индонезийски; Италиански; Японски; Казахски; Киргизки; Корейски; Кюрдски; Латвийски; Литовски; Малайски; Мандар; Монголски; Многоезичен; Непалски; Норвежки; Персийски; Полски; Португалски; Португалски (Бразилия); Румънски; Романш; Руски; Сръбски; Словашки; Словенски; Испански; Испански (Латинска Америка); Шведски; Тагалог; Тайландски; Тибетски; Турски; Украински; Виетнамски; Други
de: Sprache: Afrikaans; Albanisch; Arabisch; Armenisch; Baskisch; Bulgarisch; Katalanisch; Chinesisch (vereinfacht); Chinesisch (traditionell); Kroatisch; Tschechisch; Dänisch; Niederländisch; Niederländisch (Belgien); Englisch; Englisch (Indien); Englisch (Singapur); Englisch (USA); Estnisch; Farsi; Filipino; Finnisch; Französisch; Französisch (Belgien); Französisch (Schweiz); Galizisch; Georgisch; Deutsch; Deutsch (Belgien); Deutsch (Schweiz); Griechisch; Hebräisch; Hindi; Ungarisch; Isländisch; Indonesisch; Italienisch; Japanisch; Kasachisch; Kirgisisch; Koreanisch; Kurdisch; Lettisch; Litauisch; Malaiisch; Mandar; Mongolisch; Mehrsprachig; Nepali; Norwegisch; Persisch; Politur; Portugiesisch; Portugiesisch (Brasilien); Rumänisch; Rätoromanisch; Russisch; Serbisch; Slowakisch; Slowenisch; Spanisch; Spanisch (Lateinamerika); Schwedisch; Tagalog; Thailändisch; Tibetisch; Türkisch; Ukrainisch; Vietnamesisch; Sonstiges
zh-CN: 语言: 南非荷兰语; 阿尔巴尼亚语; 阿拉伯语; 亚美尼亚语; 巴斯克语; 保加利亚语; 加泰罗尼亚语; 简体中文; 繁体中文; 克罗地亚语; 捷克语; 丹麦语; 荷兰语; 荷兰语（比利时）; 英语; 英语（印度）; 英语（新加坡）; 英语（美国）; 爱沙尼亚语; 波斯语; 菲律宾语; 芬兰语; 法语; 法语（比利时）; 法语（瑞士）; 加利西亚语; 格鲁吉亚语; 德语; 德语（比利时）; 法语（瑞士）; 希腊语; 希伯来语; 印地语; 匈牙利语; 冰岛语; 印度尼西亚语; 意大利语; 日语; 哈萨克语; 吉尔吉斯语; 韩语; 库尔德语; 拉脱维亚语; 立陶宛语; 马来语; Mandar; 蒙古语; 多语言; 尼泊尔语; 挪威语; 波斯; 抛光; 葡萄牙语; 葡萄牙语（巴西）; 罗马尼亚语; 罗曼什语; 俄语; 塞尔维亚语; 斯洛伐克语; 斯洛文尼亚语; 西班牙语; 西班牙语（拉丁美洲）; 瑞典式; 塔加拉族语; 泰语; 藏语; 土耳其; 乌克兰语; 越南语; 其他
cs: Jazyk: afrikánština; albánština; arabština; arménština; baskičtina; bulharština; katalánština; čínština (zjednodušená); čínština (tradiční); chorvatština; čeština; dánština; nizozemština; nizozemština (Belgie); angličtina; angličtina (Indie); angličtina (Singapur); angličtina (Spojené státy); estonština; fársí; filipínština; finština; francouzština; francouzština (Belgie); francouzština (Švýcarsko); galicijština; gruzínština; němčina; němčina (Belgie); němčina (Švýcarsko); řečtina; hebrejština; hindština; maďarština; islandština; indonéština; italština; japonština; kazaština; kyrgyzština; korejština; kurdština; lotyština; litevština; malajština; mandarština; mongolština; Vícejazyčná podpora; nepálština; norština; Perská; Leštidlo; portugalština; portugalština (Brazílie); rumunština; rétorománština; ruština; srbština; slovenština; slovinština; španělština; španělština (Latinská Amerika); Švédská; tagalština; thajština; tibetština; turečtina; ukrajinština; vietnamština; Jiné
fr: Langue: Afrikaans; albanais; Arabe; arménien; Basque; bulgare; catalan; Chinois simplifié); Chinois (Traditionnel); croate; tchèque; danois; Néerlandais; Néerlandais (Belgique); Anglais; Anglais (Inde); Anglais (Singapour); Anglais (États-Unis); estonien; Farsi; Filipino; finlandais; Français; Français (Belgique); Français (Suisse); Galician; géorgien; Allemand; Allemand (Belgique); Allemand (Suisse); Grec; Hébreu; Hindi; Hongrois; islandais; Indonésien; Italien; Japonais; Kazakh; Kirghiz; Coréen; kurde; letton; lituanien; malais; Mandar; Mongolian; Multilingue; Népalais; norvégien; Persan; poli; Portugais; Portugais (Brésil); roumain; romanche; Russe; serbe; Slovaque; slovène; Espagnol; Espagnol (Amérique latine); suédois; Tagalog; Thai; Tibetan; Turc; Ukrainian; Vietnamien; Autre
sk-SK: Jazyk: Afrikánčina; Albánčina; Arabčina; Arménčina; Baskičtina; Bulharčina; Katalánčina; Čínština (zjednodušená); Čínština (tradičná); Chorvátčina; Čeština; Dánčina; Holandčina; Holandčina (Belgicko); Angličtina; Angličtina (India); Angličtina (Singapur); Angličtina (Spojené štáty americké); Estónčina; Farsi; Filipínčina; Fínčina; Francúzština; Francúzština (Belgicko); Francúzština (Švajčiarsko); Galícijčina; Gruzínčina; Nemčina; Nemčina (Belgicko); Nemčina (Švajčiarsko); Gréčtina; Hebrejčina; Hindčina; Maďarčina; Islandčina; Indonézština; Taliančina; Japončina; Kazaština; Kirgizština; Kórejčina; Kurdčina; Lotyština; Litovština; Malajčina; Mandar; Mongolčina; Viacjazyčný; Nepálčina; Nórčina; Perzština; Poľština; Portugalčina; Portugalčina (Brazília); Rumunčina; Rétorománčina; Ruština; Srbčina; Slovenčina; Slovinčina; Španielčina; Španielčina (Latinská Amerika); Švédčina; Tagalčina; Thajčina; Tibetčina; Turečtina; Ukrajinčina; Vietnamčina; Iné
tr: Dil: Afrikaanca; Arnavutça; Arapça; Ermenice; Bask dili; Bulgarca; Katalanca; Basitleştirilmiş Çince; Geleneksel Çince; Hırvatça; Çekçe; Danca; Felemenkçe; Felemenkçe (Belçika); İngilizce; İngilizce (Hindistan); İngilizce (Singapur); İngilizce (Amerika Birleşik Devletleri); Estonca; Farsça; Filipince; Fince; Fransızca; Fransızca (Belçika); Fransızca (İsviçre); Galiçyaca; Gürcüce; Almanca; Almanca (Belçika); Almanca (İsviçre); Yunanca; İbranice; Hintçe; Macarca; İzlandaca; Endonezce; İtalyanca; Japonca; Kazakça; Kırgızca; Korece; Kürtçe; Letonca; Litvanca; Malayca; Mandar; Moğolca; Çok dilli; Nepalce; Norveççe; Farsça; Cila; Portekizce; Portekizce (Brezilya); Rumence; Romanşça; Rusça; Sırpça; Slovakça; Slovence; İspanyolca; İspanyolca (Latin Amerika); İsveç; Tagalogca; Tay dili; Tibetçe; Türk; Ukraynaca; Vietnamca; Diğer
zh-TW: 語言: 南非荷蘭語; 阿爾巴尼亞語; 阿拉伯語; 亞美尼亞語; 巴斯克語; 保加利亞語; 加泰隆尼亞語; 簡體中文; 繁體中文; 克羅埃西亞語; 捷克語; 丹麥語; 荷蘭語; 比利時荷蘭語; 英語; 印度英語; 新加坡英語; 美國英語; 愛沙尼亞語; 波斯語; 菲律賓語; 芬蘭語; 法語; 比利時法語; 瑞士法語; 加利西亞語; 喬治亞語; 德語; 比利時德語; 瑞士德語; 希臘語; 希伯來語; 印地語; 匈牙利語; 冰島語; 印尼語; 義大利語; 日語; 哈薩克語; 吉爾吉斯語; 韓語; 庫德語; 拉脫維亞語; 立陶宛語; 馬來語; 曼達爾語; 蒙古語; 多語言; 尼泊爾語; 挪威語; 波斯語; 拋光; 葡萄牙語; 巴西葡萄牙語; 羅馬尼亞語; 羅曼什語; 俄語; 塞爾維亞語; 斯洛伐克語; 斯洛維尼亞語; 西班牙語; 西班牙語 (拉丁美洲); 瑞典; 他加祿語; 泰語; 藏語; 土耳其; 烏克蘭語; 越南語; 其他
nb: Språk: Afrikaans; Albansk; Arabisk; Armensk; Baskisk; Bulgarsk; Katalansk; Forenklet kinesisk; Tradisjonell kinesisk; Kroatisk; Tsjekkisk; Dansk; Nederlandsk; Nederlandsk (Belgia); Engelsk; Engelsk (India); Engelsk (Singapore); Engelsk (USA); Estisk; Farsi; Filipinsk; Finsk; Fransk; Fransk (Belgia); Fransk (Sveits); Galisisk; Georgisk; Tysk; Tysk (Belgia); Tysk (Sveits); Gresk; Hebraisk; Hindi; Ungarsk; Islandsk; Indonesisk; Italiensk; Japansk; Kasakhisk; Kirghiz; Koreansk; Kurdisk; Latvisk; Litauisk; Malaysisk; Mandar; Mongolsk; Flerspråklig; Nepalsk; Norsk; Persisk; Polering; Portugisisk; Portugisisk (Brasil); Romansk; Romansk; Russisk; Serbisk; Slovakisk; Slovensk; Spansk; Spansk (Latin-Amerika); Svensk; Tagalog; Thai; Tibetansk; Tyrkisk; Ukrainsk; Vietnamesisk; Annen
ko: 언어: 아프리칸스어; 알바니아어; 아랍어; 아르메니아어; 바스크어; 불가리아어; 카탈로니아어; 중국어(간체); 중국어(번체); 크로아티아어; 체코어; 덴마크어; 네덜란드어; 네덜란드어(벨기에); 영어; 영어(인도); 영어(싱가포르); 영어(미국); 에스토니아어; 파르시어; 필리핀어; 핀란드어; 프랑스어; 프랑스어(벨기에); 프랑스어(스위스); 갈리시아어; 그루지야어; 독일어; 독일어(벨기에); 독일어(스위스); 그리스어; 히브리어; 힌디어; 헝가리어; 아이슬란드어; 인도네시아어; 이탈리아어; 일본어; 카자흐어; 키르기스스탄어; 한국어; 쿠르드어; 라트비아어; 리투아니아어; 말레이시아어; 만다르어; 몽골어; 다국어; 네팔어; 노르웨이어; 페르시아; 폴리시; 포르투갈어; 포르투갈어(브라질); 루마니아어; 로만시어; 러시아어; 세르비아어; 슬로바키아어; 슬로베니아어; 스페인어; 스페인어(라틴 아메리카); 스웨디시; 타갈로그어; 태국어; 티베트어; 튀르키예; 우크라이나어; 베트남어; 기타
it: Lingua: Afrikaans; Albanese; Arabo; Armeno; Basco; Bulgaro; Catalano; Cinese (semplificato); Cinese (tradizionale); Croato; Ceco; Danese; Olandese; Olandese (Belgio); Inglese; Inglese (India); Inglese (Singapore); Inglese (Stati Uniti); Estone; Farsi; Filippino; Finlandese; Francese; Francese (Belgio); Francese (Svizzera); Galiziano; Georgiano; Tedesco; Tedesco (Belgio); Tedesco (Svizzera); Greco; Ebraico; Hindi; Ungherese; Islandese; Indonesiano; Italiano; Giapponese; Kazako; Kirghiso; Coreano; Curdo; Lettone; Lituano; Malese; Mandar; Mongolo; Multilingue; Nepalese; Norvegese; Persiano; Polacco; Portoghese; Portoghese (Brasile); Rumeno; Romancio; Russo; Serbo; Slovacco; Sloveno; Spagnolo; Spagnolo (America Latina); Svedese; Tagalog; Tailandese; Tibetano; Turco; Ucraino; Vietnamita; Altro
pl: Język: afrykanerski; albański; arabski; ormiański; baskijski; bułgarski; kataloński; chiński (uproszczony); chiński (tradycyjny); chorwacki; czeski; duński; holenderski; holenderski (Belgia); angielski; angielski (Indie); angielski (Singapur); angielski (Stany Zjednoczone); estoński; farsi; filipińska; fiński; francuski; francuski (Belgia); francuski (Szwajcaria); galicyjski; gruziński; niemiecki; niemiecki (Belgia); niemiecki (Szwajcaria); grecki; hebrajski; hindi; węgierski; islandzki; indonezyjski; włoski; japoński; kazachski; kirgiski; koreański; kurdyjski; łotewski; litewski; malajski; mandaryński; mongolski; Wielojęzyczny; nepalski; norweski; perski; polski; portugalski; portugalski (Brazylia); rumuński; retoromański; rosyjski; serbski; słowacki; słoweński; hiszpański; hiszpański (Ameryka Łacińska); szwedzki; tagalski; tajski; tybetański; turecki; ukraiński; wietnamski; Pozostałe
nl: Taal: Afrikaans; Albanees; Arabisch; Armeens; Baskisch; Bulgaars; Catalaans; Chinees (vereenvoudigd); Chinees (traditioneel); Kroatisch; Tsjechisch; Deens; Nederlands; Nederlands (België); Engels; Engels (India); Engels (Singapore); Engels (Verenigde Staten); Ests; Farsi; Filipijns; Fins; Frans; Frans (België); Frans (Zwitserland); Galicisch; Georgisch; Duits; Duits (België); Duits (Zwitserland); Grieks; Hebreeuws; Hindi; Hongaars; IJslands; Indonesisch; Italiaans; Japans; Kazachs; Kirgizisch; Koreaans; Koerdisch; Lets; Litouws; Maleis; Mandarijn; Mongools; Meertalig; Nepalees; Noors; Perzisch; Poetsmiddel; Portugees; Portugees (Brazilië); Roemeens; Reto-Romaans; Russisch; Servisch; Slowaaks; Sloveens; Spaans; Spaans (Latijns-Amerika); Zweeds; Tagalog; Thai; Tibetaans; Turks; Oekraïens; Vietnamees; Andere
ja: 言語: アフリカーンス語; アルバニア語; アラビア語; アルメニア語; バスク語; ブルガリア語; カタルーニャ語; 中国語 (簡体字); 中国語 (繁体字); クロアチア語; チェコ語; デンマーク語; オランダ語; オランダ語 (ベルギー); 英語; 英語 (インド); 英語 (シンガポール); 英語 (米国); エストニア語; ペルシャ語; フィリピン語; フィンランド語; フランス語; フランス語 (ベルギー); フランス語 (スイス); ガリシア語; グルジア語; ドイツ語; ドイツ語 (ベルギー); ドイツ語 (スイス); ギリシャ語; ヘブライ語; ヒンディー語; ハンガリー語; アイスランド語; インドネシア語; イタリア語; 日本語; カザフ語; キルギス語; 韓国語; クルド語; ラトビア語; リトアニア語; マレー語; マンダール語; モンゴル語; 多言語; ネパール語; ノルウェー語; ペルシャ; 研磨剤; ポルトガル語; ポルトガル語 (ブラジル); ルーマニア語; ロマンシュ語; ロシア語; セルビア語; スロバキア語; スロベニア語; スペイン語; スペイン語 (ラテンアメリカ); スウェーデン語; タガログ語; タイ語; チベット語; トルコ; ウクライナ語; ベトナム語; その他
ro-RO: Limbă: Afrikaans; Albaneză; Arabă; Armeană; Bască; Bulgară; Catalană; Chineză (simplificată); Chineză (tradițională); Croată; Cehă; Daneză; Olandeză; Olandeză (Belgia); Engleză; Engleză (India); Engleză (Singapore); Engleză (Statele Unite ale Americii); Estonă; Farsi; Filipineză; Finlandeză; Franceză; Franceză (Belgia); Franceză (Elveția); Galiciană; Georgiană; Germană; Germană (Belgia); Germană (Elveția); Greacă; Ebraică; Hindi; Maghiară; Islandeză; Indoneziană; Italiană; Japoneză; Kazahă; Kârgâză; Coreeană; Kurdă; Letonă; Lituaniană; Malaeză; Mandar; Mongolă; Multilingv; Nepali; Norvegiană; Persană; Poloneză; Portugheză; Portugheză (Brazilia); Română; Retoromană; Rusă; Sârbă; Slovacă; Slovenă; Spaniolă; Spaniolă (America Latină); Suedeză; Tagalog; Thailandeză; Tibetană; Turcă; Ucraineană; Vietnameză; Altele
th: ภาษา: ภาษาแอฟริกัน; ภาษาแอลเบเนีย; ภาษาอาหรับ; ภาษาอาร์เมเนีย; ภาษาบาสก์; ภาษาบัลแกเรีย; ภาษาคาตาลัน; ภาษาจีน (ตัวย่อ); ภาษาจีน (ตัวเต็ม); ภาษาโครเอเชีย; ภาษาเช็ก; ภาษาเดนมาร์ก; ภาษาดัตช์; ภาษาดัตช์ (เบลเยียม); ภาษาอังกฤษ; ภาษาอังกฤษ (อินเดีย); ภาษาอังกฤษ (สิงคโปร์); ภาษาอังกฤษ (สหรัฐอเมริกา); ภาษาเอสโตเนีย; ภาษาฟาร์ซี; ภาษาฟิลิปปินส์; ภาษาฟินแลนด์; ภาษาฝรั่งเศส; ภาษาฝรั่งเศส (เบลเยียม); ภาษาฝรั่งเศส (สวิตเซอร์แลนด์); ภาษากาลิเซีย; ภาษาจอร์เจีย; ภาษาเยอรมัน; ภาษาเยอรมัน (เบลเยียม); ภาษาเยอรมัน (สวิตเซอร์แลนด์); ภาษากรีก; ภาษาฮีบรู; ภาษาฮินดี; ภาษาฮังการี; ภาษาไอซ์แลนด์; ภาษาอินโดนีเซีย; ภาษาอิตาลี; ภาษาญี่ปุ่น; ภาษาคาซัค; ภาษาคีร์กีซ; ภาษาเกาหลี; ภาษาเคิร์ด; ภาษาลัตเวีย; ภาษาลิทัวเนีย; ภาษามาเลย์; ภาษามันดาร์; ภาษามองโกเลีย; หลายภาษา; ภาษาเนปาล; ภาษานอร์เวย์; แบบเปอร์เซีย; ขัดเงา; ภาษาโปรตุเกส; ภาษาโปรตุเกส (บราซิล); ภาษาโรมาเนีย; ภาษาโรมานช์; ภาษารัสเซีย; ภาษาเซอร์เบีย; ภาษาสโลวัก; ภาษาสโลวีเนีย; ภาษาสเปน; สเปน (ละตินอเมริกา); นวดแผนสวีเดน; ภาษาตากาล็อก; ภาษาไทย; ภาษาทิเบต; ตุรกี; ภาษายูเครน; ภาษาเวียดนาม; อื่นๆ
lt-LT: Kalba: afrikanų; albanų; arabų; armėnų; baskų; bulgarų; katalonų; kinų (supaprastinta); kinų (tradicinė); kroatų; čekų; danų; olandų; olandų (Belgija); anglų; anglų (Indija); anglų (Singapūras); anglų (Jungtinės Valstijos); estų; farsi; filipiniečių; suomių; prancūzų; prancūzų (Belgija); prancūzų (Šveicarija); galisų; kartvelų; vokiečių; vokiečių (Belgija); vokiečių (Šveicarija); graikų; hebrajų; hindi; vengrų; islandų; indoneziečių; italų; japonų; kazachų; kirgizų; korėjiečių; kurdų; latvių; lietuvių; malajiečių; mandarinų; mongolų; Daugiakalbė; nepaliečių; norvegų; persų; lenkų; portugalų; portugalų (Brazilija); rumunų; retoromanų; rusų; serbų; slovak; slovėnų; ispanų; ispanų (Lotynų Amerika); švedų; tagalų; tajų; tibetiečių; turkų; ukrainiečių; vietnamiečių; Kita
hu: Nyelv: Afrikaans; Albán; Arab; Örmény; Baszk; Bolgár; Katalán; Kínai (egyszerűsített); Kínai (hagyományos); Horvát; Cseh; Dán; Holland; Holland (Belgium); Angol; Angol (India); Angol (Szingapúr); Angol (Egyesült Államok); Észt; Fárszi; Filippínó; Finn; Francia; Francia (Belgium); Francia (Svájc); Galíciai; Grúz; Német; Német (Belgium); Német (Svájc); Görög; Héber; Hindi; Magyar; Izlandi; Indonéz; Olasz; Japán; Kazah; Kirgiz; Koreai; Kurd; Lett; Litván; Maláj; Mandar; Mongol; Többnyelvű; Nepáli; Norvég; Perzsa; Lengyel; Portugál; Portugál (Brazília); Román; Rétoromán; Orosz; Szerb; Szlovák; Szlovén; Spanyol; Spanyol (Latin-Amerika); Svéd; Tagalog; Thai; Tibeti; Török; Ukrán; Vietnámi; Egyéb